最高法院刑事判決　　　　　　　　　　111年度台上字第422號
上　訴　人　陳信文




上列上訴人因違反毒品危害防制條例等罪案件，不服臺灣高等法
院高雄分院中華民國110 年10月27日第二審判決（110 年度上訴
字第713 號，起訴案號：臺灣高雄地方檢察署108 年度偵字第22
184 號、109 年度偵字第3868、6525號），提起上訴，本院判決
如下：
    主  文
上訴駁回。                             
    理  由
一、按刑事訴訟法第377 條規定，上訴於第三審法院，非以判決
    違背法令為理由，不得為之。是提起第三審上訴，應以原判
    決違背法令為理由，係屬法定要件。如果上訴理由書狀並未
    依據卷內訴訟資料，具體指摘原判決不適用何種法則或如何
    適用不當，或所指摘原判決違法情事，顯與法律規定得為第
    三審上訴理由之違法情形，不相適合時，均應認其上訴為違
    背法律上之程式，予以駁回。至原判決究有無違法，與上訴
    是否以違法為理由係屬二事。
二、本件原審審理結果，認為上訴人陳信文有原判決事實欄一、
    ㈠、㈡、㈢所載之犯行明確，經比較新舊法，因而撤銷第一
    審關於事實欄一、㈢部分之科刑判決，改判仍論處其轉讓禁
    藥罪刑（處有期徒刑2 月），另維持第一審關於事實欄一、
    ㈠、㈡論處上訴人修正前販賣第二級毒品2 罪罪刑（各處有
    期徒刑1 年10月），且均為沒收宣告部分之判決，駁回其該
    部分在第二審之上訴，已詳述認定犯罪事實所憑之證據及其
    認定之理由，從形式上觀察，並無足以影響判決結果之違法
    情形存在。
三、刑之量定，係屬事實審法院得依職權自由裁量之事項，苟已
    以行為人之責任為基礎，並審酌刑法第57條各款所列情狀而
    合於法律規定之範圍，並無違反公平、比例及罪刑相當原則
    而濫用其裁量者，即不得遽指為違法。原審就上訴人本件犯
    行，均依毒品危害防制條例第17條第1 項、第2 項規定遞予
    減輕其刑後，以其責任為基礎，具體審酌刑法第57條所定各
    情，予以綜合考量，就轉讓禁藥部分所為刑之量定、就販賣
    第二級毒品部分維持第一審之量刑，既未逾越法定刑範圍，
    復無違反罪責原則、公平原則之情事，自無違法可言，又原
    審以本件經遞予減輕其刑後之法定刑度，尚無法重情輕之情
    ，審酌上訴人本件犯罪情狀，認無可憫恕之事由，而未依刑
    法第59條規定酌減其刑，已於原判決說明理由（見原判決第
    6 至7 頁），屬法院職權裁量之適法行使，洵無違法、失當
    可言。上訴意旨略以：原審未審酌上訴人犯後均坦承犯行，
    販賣之對象及次數非多，對社會造成之危害非鉅，量刑過重
    ，且未依刑法第59條規定減輕其刑，有量刑失當及判決不適
    用法則之違法等語。係就原審量刑裁量權之適法行使，及原
    判決已說明之事項，徒憑己見，任意指摘，自非適法之第三
    審上訴理由。本件上訴為違背法律上之程式，應予以駁回。
據上論結，應依刑事訴訟法第395條前段，判決如主文。
中    華    民    國   111    年    1     月    13    日
                  刑事第二庭審判長法  官  林  勤  純  
                                  法  官  莊  松  泉  
                                  法  官  李  釱  任  
                                  法  官  吳  秋  宏  
                                  法  官  王  梅  英  
本件正本證明與原本無異
                                  書記官
中    華    民    國   111    年    1     月    19    日